# 求助陈版主，会员费的处理

提问人：liuweisheng 时间：2023-10-01 09:21:
A公司收入会员费 100 万元，不能退回，客户可以在一年内以 9 折购买公司商品。 100 万元如何进行账务处理，谢谢版主解惑。

回答人：chenyiwei
此问题应参照新收入准则第四十条规定处理。
在依据历史经验和同行业数据合理预计会员在有效期内在本公司购物金额的基础上，根据预测的客户购物金额，将该 100 万元的会员费在会员购买本公司商品时结转收入。
另外，要注意区分该 100 万元是储值卡，还是仅仅是会员卡？如果是储值卡（即购物时可使用其中的消费额度，例如 100 万元的储值卡售价 90 万元），则这种情况按照“企业向客户预收销售商品款项”的规定处理，具体参照财政部会计司发布的《收入准则应用案例——合同负债 （涉及不同增值税率的储值卡）》处理。